<?xml version="1.0" encoding="UTF-8" standalone="yes"?>
<Wordlist>
    <Paradigm pdgId="1219640" lemma="зача+дзіць" tag="VTPNX" meaning="напусціць чаду куды-небудзь">
        <Variant id="a" pravapis="A2008" lemma="зача+дзіць">
            <Slounik name="piskunou2012" idx="67488">{b}зача´дзі´ць{/b} {i}зак.{/i}, зачаджу´, -ча´дзіць {i}і{/i} зача´джу, -дзіць /// v10{sup}1{/sup} C/#v10{sup}1{/sup}</Slounik>
            <Form tag="0">зачадзі+ць</Form>
            <Form tag="F1S">зачаджу+</Form>
            <Form tag="F2S">зача+дзіш</Form>
            <Form tag="F3S">зача+дзіць</Form>
            <Form tag="F1P">зача+дзім</Form>
            <Form tag="F2P">зача+дзіце</Form>
            <Form tag="F3P">зача+дзяць</Form>
            <Form tag="PMS">зачадзі+ў</Form>
            <Form tag="PFS">зачадзі+ла</Form>
            <Form tag="PNS">зачадзі+ла</Form>
            <Form tag="PXP">зачадзі+лі</Form>
            <Form tag="I2S">зачадзі+</Form>
            <Form tag="I2P">зачадзі+це</Form>
            <Form tag="PG">зачадзі+ўшы</Form>
        </Variant>
        <Variant id="b" pravapis="A2008" lemma="зачадзі+ць">
            <Slounik name="piskunou2012" idx="67488">{b}зача´дзі´ць{/b} {i}зак.{/i}, зачаджу´, -ча´дзіць {i}і{/i} зача´джу, -дзіць /// v10{sup}1{/sup} C/#v10{sup}1{/sup}</Slounik>
        </Variant>
    </Paradigm>
    <Paradigm pdgId="1222193" lemma="нача+дзіць" tag="VIPNX">
        <Variant id="a" pravapis="A2008" lemma="нача+дзіць">
            <Slounik name="piskunou2012" idx="109543">{b}нача´дзі´ць{/b} {i}зак.{/i}, начаджу´, -ча´дзіць {i}і{/i} нача´джу, -дзіць /// v10{sup}1{/sup} C/#v10{sup}1{/sup}</Slounik>
            <Form tag="0">начадзі+ць</Form>
            <Form tag="F1S">начаджу+</Form>
            <Form tag="F2S">нача+дзіш</Form>
            <Form tag="F3S">нача+дзіць</Form>
            <Form tag="F1P">нача+дзім</Form>
            <Form tag="F2P">нача+дзіце</Form>
            <Form tag="F3P">нача+дзяць</Form>
            <Form tag="PMS">начадзі+ў</Form>
            <Form tag="PFS">начадзі+ла</Form>
            <Form tag="PNS">начадзі+ла</Form>
            <Form tag="PXP">начадзі+лі</Form>
            <Form tag="I2S">начадзі+</Form>
            <Form tag="I2P">начадзі+це</Form>
            <Form tag="PG">начадзі+ўшы</Form>
        </Variant>
        <Variant id="b" pravapis="A2008" lemma="начадзі+ць">
            <Slounik name="piskunou2012" idx="109543">{b}нача´дзі´ць{/b} {i}зак.{/i}, начаджу´, -ча´дзіць {i}і{/i} нача´джу, -дзіць /// v10{sup}1{/sup} C/#v10{sup}1{/sup}</Slounik>
        </Variant>
    </Paradigm>
    <Paradigm pdgId="1229361" lemma="уча+дзіцца" tag="VIPRX">
        <Variant id="a" pravapis="A2008" lemma="уча+дзіцца">
            <Slounik name="piskunou2012" idx="199977">{b}уча´дзі´цца{/b} {i}зак.{/i}, учаджу´ся, уча´дзіцца {i}і{/i} уча´джуся, -дзіцца /// v10{sup}1{/sup} C/#v10{sup}1{/sup}</Slounik>
            <Form tag="0">учадзі+цца</Form>
            <Form tag="F1S">учаджу+ся</Form>
            <Form tag="F2S">уча+дзішся</Form>
            <Form tag="F3S">уча+дзіцца</Form>
            <Form tag="F1P">уча+дзімся</Form>
            <Form tag="F2P">уча+дзіцеся</Form>
            <Form tag="F3P">уча+дзяцца</Form>
            <Form tag="PMS">учадзі+ўся</Form>
            <Form tag="PFS">учадзі+лася</Form>
            <Form tag="PNS">учадзі+лася</Form>
            <Form tag="PXP">учадзі+ліся</Form>
            <Form tag="I2S">учадзі+ся</Form>
            <Form tag="I2P">учадзі+цеся</Form>
            <Form tag="PG">учадзі+ўшыся</Form>
        </Variant>
        <Variant id="b" pravapis="A2008" lemma="учадзі+цца">
            <Slounik name="piskunou2012" idx="199977">{b}уча´дзі´цца{/b} {i}зак.{/i}, учаджу´ся, уча´дзіцца {i}і{/i} уча´джуся, -дзіцца /// v10{sup}1{/sup} C/#v10{sup}1{/sup}</Slounik>
        </Variant>
    </Paradigm>
    <Paradigm pdgId="1229362" lemma="уча+дзіць" tag="VTPNX" meaning="напоўніць, пакрыць дымам што-небудзь">
        <Variant id="a" pravapis="A2008" lemma="уча+дзіць">
            <Slounik name="piskunou2012" idx="199978">{b}уча´дзі´ць{/b} {i}зак.{/i}, учаджу´, уча´дзіць {i}і{/i} уча´джу, -дзіць /// v10{sup}1{/sup} C/#v10{sup}1{/sup}</Slounik>
            <Form tag="0">учадзі+ць</Form>
            <Form tag="F1S">учаджу+</Form>
            <Form tag="F2S">уча+дзіш</Form>
            <Form tag="F3S">уча+дзіць</Form>
            <Form tag="F1P">уча+дзім</Form>
            <Form tag="F2P">уча+дзіце</Form>
            <Form tag="F3P">уча+дзяць</Form>
            <Form tag="PMS">учадзі+ў</Form>
            <Form tag="PFS">учадзі+ла</Form>
            <Form tag="PNS">учадзі+ла</Form>
            <Form tag="PXP">учадзі+лі</Form>
            <Form tag="I2S">учадзі+</Form>
            <Form tag="I2P">учадзі+це</Form>
            <Form tag="PG">учадзі+ўшы</Form>
        </Variant>
        <Variant id="b" pravapis="A2008" lemma="учадзі+ць">
            <Slounik name="piskunou2012" idx="199978">{b}уча´дзі´ць{/b} {i}зак.{/i}, учаджу´, уча´дзіць {i}і{/i} уча´джу, -дзіць /// v10{sup}1{/sup} C/#v10{sup}1{/sup}</Slounik>
        </Variant>
    </Paradigm>
    <Paradigm pdgId="1229705" lemma="ча+дзіць" tag="VIMNX" meaning="куродымець, курэць, вылучаць пры гарэнні чад">
        <Variant id="a" pravapis="A2008" lemma="ча+дзіць">
            <Slounik name="piskunou2012" idx="208662">{b}ча´дзі´ць{/b} {i}незак.{/i}, чаджу´, ча´дзіць {i}і{/i} чаджу´, -дзіць /// v10{sup}1{/sup} C/#v10{sup}1{/sup}</Slounik>
            <Form tag="0">чадзі+ць</Form>
            <Form tag="R1S">чаджу+</Form>
            <Form tag="R2S">ча+дзіш</Form>
            <Form tag="R3S">ча+дзіць</Form>
            <Form tag="R1P">ча+дзім</Form>
            <Form tag="R2P">ча+дзіце</Form>
            <Form tag="R3P">ча+дзяць</Form>
            <Form tag="PMS">чадзі+ў</Form>
            <Form tag="PFS">чадзі+ла</Form>
            <Form tag="PNS">чадзі+ла</Form>
            <Form tag="PXP">чадзі+лі</Form>
            <Form tag="I2S">чадзі+</Form>
            <Form tag="I2P">чадзі+це</Form>
            <Form tag="RG">ча+дзячы</Form>
        </Variant>
        <Variant id="b" pravapis="A2008" lemma="чадзі+ць">
            <Slounik name="piskunou2012" idx="208662">{b}ча´дзі´ць{/b} {i}незак.{/i}, чаджу´, ча´дзіць {i}і{/i} чаджу´, -дзіць /// v10{sup}1{/sup} C/#v10{sup}1{/sup}</Slounik>
        </Variant>
    </Paradigm>
</Wordlist>
